臺灣嘉義地方法院刑事判決　　　　　　 100年度侵訴字第49號
公　訴　人　臺灣嘉義地方法院檢察署檢察官
被　　　告　楊英銘
上列被告因妨害性自主案件，經檢察官提起公訴（100年度偵字
第4791號），被告於本院行準備程序時就犯罪事實為有罪之陳述
，經本院合議庭裁定適用簡式審判程序，判決如下：
    主  文
楊英銘對於十四歲以上未滿十六歲之女子為性交，共三罪，均累
犯，各處有期徒刑肆月。應執行有期徒刑玖月。
    犯 罪 事 實
一、楊英銘前曾因違反職役職責罪，經國防部中部地方軍事法院
    九十八年訴字第一○三號判決判處有期徒刑六月確定，於民
    國九十九年六月十五日執行完畢，詎仍不知警惕，其明知Ａ
    女（警卷代號0000-000000，八十五年生，真實姓名詳卷）
    係十四歲以上未滿十六歲女子，尚未臻成熟之性自主及判斷
    能力，竟仍基於對於十四歲以上未滿十六歲女子為性交犯意
    ，未違反Ａ女意願之情況下，分別於（一）一百年三月二十
    二日晚上十一時許，在嘉義市○○路某旅館二○五室內，得
    Ａ女之同意，以其陰莖插入Ａ女陰道方式，對於Ａ女為性交
    行為一次。（二）一百年三月二十五日凌晨二時許，在嘉義
    市○○○街四號六樓二住處，得Ａ女同意，以其陰莖插入Ａ
    女陰道之方式，對於Ａ女為性交行為一次。（三）一百年三
    月二十六日凌晨四時三十分許，在嘉義市○○○街四號六樓
    二住處，得Ａ女同意，以其陰莖插入Ａ女陰道之方式，對於
    Ａ女為性交行為一次。
二、案經Ａ女之母訴由嘉義市政府警察局第一分局報告臺灣嘉義
    地方法院檢察署檢察官偵查起訴。
    理  由
一、本件係經被告楊英銘於本院準備程序中就被訴事實為有罪之
    陳述，經本院合議庭裁定由受命法官獨任以簡式審判程序審
    理，依刑事訴訟法第二百七十三條之二、同法第一百五十九
    條第二項規定，不適用傳聞法則有關限制證據能力之相關規
    定，合先敘明。
二、上揭犯罪事實，業據被告於偵審時坦承不諱（偵字第4791號
    卷第11頁、本院卷第13頁），核與證人即被害人Ａ女於警詢
    （00000000 00號警卷第2頁、0000000000號警卷第9、10 頁
    ）、偵查中指證（偵字第2668卷第19至20頁）情節相符，而
    被告與Ａ女為第一次性交前即明知Ａ女為未滿十六歲之未成
    年一節，亦經Ａ女於偵查中結證稱：「（問：楊英銘知道妳
    唸國二嗎？）知道，認識的時侯就知道了」（偵字第2668卷
    第20頁），被告於偵查中供述：知道當時唸國中二年級、當
    時是十五歲等語明確（偵字第4791號卷第11頁），此外復有
    財團法人嘉義基督教醫院受理疑似性侵害事件驗傷診斷書一
    紙在卷可稽（偵字第4791號卷卷末袋內），被告任意性自白
    與事實相符。本件事證明確，被告前開三次犯行均應堪認定
    。
三、查Ａ女（年籍詳卷）於案發當時為十四歲以上未滿十六歲之
    女子，有姓名對照表在卷可佐，核被告三次對Ａ女性交所為
    ，均係犯刑法第二百二十七條第三項之對於十四歲以上未滿
    十六歲之女子為性交罪。被告上開三次犯行，時間有異，犯
    意各別，應予分論併罰。公訴人認係本於同一性交犯意接續
    所為之接續犯，尚有未合，併予敘明。被告雖係成年人故意
    對少年犯罪，惟參諸兒童及少年福利法第七十條第一項規定
    ：「成年人故意對兒童及少年犯罪者，加重其刑至二分之一
    ；但各該罪就被害人係兒童及少年已定有特別處罰規定者，
    不在此限。」，而本件被告所犯之刑法第二百二十七條第三
    項之罪，已係就被害人之年齡（十四歲以上未滿十六歲）特
    設處罰規定，依前揭兒童及少年福利法第七十條第一項但書
    規定，自不得再予加重其刑。被告前曾違反職役職責罪，經
    國防部中部地方軍事法院九十八年訴字第一○三號判決判處
    有期徒刑六月確定，於九十九年六月十五日執行完畢，有臺
    灣高等法院被告前案紀錄表附卷可按，其於徒刑執行完畢五
    年以內，故意再犯本案為有期徒刑以上之三罪，為累犯，應
    各依刑法第四十七條第一項規定，加重其刑。
四、爰審酌被告並前曾有違反職役職責罪、竊盜等罪，先後經判
    處罪刑確定之前案紀錄、其出於滿足性慾之動機、以未違反
    意願手段，與被害人為初識朋友關係，犯後坦承犯行，惟尚
    未與被害人達成民事上和解，犯罪行為對於Ａ女之身心健康
    與人格發展損害非輕；迄未獲告訴人Ａ女之父母原諒和解，
    兼依其陳述及個人戶籍資料，其國中畢業智識程度及父親過
    世、母親以看護為業之家庭狀況等一切情狀，各量處被告如
    主文所示之刑，並定其應執行刑。
據上論斷，應依刑事訴訟法第二百七十三條之一第一項、第二百
九十九條第一項前段，刑法第二百二十七條第三項、第四十七條
第一項、第五十一條第五款，判決如主文。
本案經檢察官陳靜慧到庭執行職務
中    華    民    國   100    年    11    月    21    日
                  刑事第五庭    法  官  蔡廷宜
以上正本證明與原本無異。
如不服本判決應於收受判決後10日內向本院提出上訴書狀，並應
敘述具體理由；其未敘述上訴理由者，應於上訴期間屆滿後20日
內向本院補提理由書（均須按他造當事人之人數附繕本）「切勿
逕送上級法院」。告訴人或被害人如對於本判決不服者，應具備
理由請求檢察官上訴，其上訴期間之計算係以檢察官收受判決正
本之日期為準。
中    華    民    國   100    年    11    月    21    日
                                書記官  林美足
附錄論罪法條全文：
中華民國刑法第227條第3項
對於十四歲以上未滿十六歲之男女為性交者，處 7 年以下有期
徒刑。